# 非房地产企业以代建还房换取土地使用权

提问人：862457365 时间：2019-07-30 21:12:43
@chenyiwei 陈老师，您好！A 公司为取得土地使用权与政府签订协议，约定公司以代替政府征迁土地并建还建房社区安置村民的方式取得土地使用权。公司账面通过开发成本核算还建房社区的成本，房屋达到交付使用状态时，公司将还建房成本为两部份结转，一部分按照已安置建筑面积占总建筑面积比例分摊到已招拍挂取得的土地中，未安置部分存在存货开发产品中核算。我感觉企业这样处理不正确，请问我这样处理恰当吗？在何种情况下安置还建房要作为销售处理？
企业还建房成本（包括对应分摊的一级整理成本）作为存货核算，安置村民支付的对价（安置部分的还建房成本 + 其他对价的公允价值（若存在其他对价））结转到其他非流动资产作为以后取得土地的入账价值。未安置部分继续放在存货，待以后安置时比照前述一并计入土地使用权。

回答人：chenyiwei
请参考附件：中国证监会会计部主持编写的《上市公司执行企业会计准则案例解析（ 2017 ）》中的案例 6-07，参考其中案例处理。
案例 6-07回迁房的收入确认.docx
(16.98 KB,下载次数: 32)
2019-7-31 05:49 上传
如果房地产企业配建回迁房的目的并非销售回迁房并获取利润，而是为取得土地使用权承担的义务；回迁房的销售对象、价格、交付时间等相关活动于取得土地使用权时均已被约定，企业并未主导或参与回迁房的销售活动，该情况下签订回迁房买卖合同的回迁业主并非是房地产企业的 “客户”，配建的回迁房是为了取得土地使用权所必须承担的义务，回迁房不确认收人，企业配建回迁房的成本扣除收到的补价，计人土地成本。